臺灣宜蘭地方法院刑事判決　　　　　　　100年度訴字第226號
公　訴　人　臺灣宜蘭地方法院檢察署檢察官
被　　　告　黃子庭
選任辯護人　曾威龍律師
上列被告因毒品危害防制條例案件，經檢察官提起公訴（100年
度偵字第1287、1830號），本院判決如下：
    主  文
黃子庭犯如附表罪名欄所示之罪，各處如附表科刑欄所示之刑；
又犯轉讓第三級毒品罪，共肆罪，各處有期徒刑貳月。應執行有
期徒刑拾貳年，扣案之愷他命貳包（淨重壹點貳壹柒零公克，驗
後餘重壹點貳壹陸捌公克）、行動電話壹具（含門號0000000000
號SIM卡壹張）與販賣第三級毒品所得新台幣參萬捌仟元沒收，
販賣毒品所得如全部或一部不能沒收時，以其財產抵償之。
其餘被訴販賣第三級毒品部分均無罪。
    犯 罪 事 實
一、黃子庭明知愷他命係毒品危害防制條例所禁止販賣、轉讓之
    第三級毒品，竟意圖營利，基於販賣愷他命之犯意，自民國
    99年12月底或100年1月初某日起至100年3月1日止，以其使
    用之0000-000000號電話撥打0000000000、0000000000、000
    0000000、0000000000號電話給林文彥（另案由檢察官偵查
    起訴）後，在宜蘭縣礁溪鄉○○路90巷路口、礁溪鄉○○路
    ○○路口、宜蘭市慈安橋、礁溪鄉帝寶餐廳等地，向林文彥
    購買新臺幣（下同）2,000元愷他命共20餘次後，再分別於
    如附表所示之時、地，販賣與黃苡蕎（綽號「小喬」）23次
    及王湧傑（綽號「阿傑」）7次。
二、又黃子庭基於轉讓毒品之犯意，自99年11月間某日起至100
    年2月間某日止，在其宜蘭縣礁溪鄉○○路90巷18號住處及
    礁溪五峰旗地區，無償轉讓各約0.2公克之愷他命予李威廷
    （起訴書誤載為「李威庭」）共4次。嗣於100年3月13日晚
    上11時30分許，在宜蘭縣礁溪鄉○○路90巷18號住處前，為
    警員持拘票逮捕，並經其同意搜索其住處及所駕車輛，扣得
    愷他命2包（淨重1.2170公克，驗後餘重1.2168公克）與黃
    子庭所有供本件販賣毒品所用之行動電話1支（含門號00000
    00000號之SIM卡1張)。
三、案經宜蘭縣政府警察局報請台灣宜蘭地方法院檢察署檢察官
    偵查起訴。
    理  由
甲、證據能力部分：按被告以外之人於審判外之言詞或書面陳述
    ，除法律有規定者外，不得作為證據。又被告以外之人於審
    判外之陳述，雖不符合同法第159條之1至第159條之4之規定
    ，但經當事人於審判程序同意作為證據，法院審酌該言詞陳
    述或書面陳述作成之情況，認為適當者，亦得為證據，刑事
    訴訟法第159條第1項及第159條之5第1項定有明文。本院以
    下所採用被告黃子庭以外之人於審判外之言詞陳述，當事人
    於本院準備程序及審判期日中均表示同意做為審理資料，本
    院審酌上開證據資料製作時之情況，尚無違法不當之瑕疵，
    亦認為以之作為證據應屬適當，依刑事訴訟法第159條之5規
    定，認前揭證據資料均有證據能力，合先敘明。
乙、實體部分：
壹、有罪部分：
一、被告於本院審理時，僅承認於附表編號10、13、17之3次販
    賣愷他命予黃苡蕎及轉讓愷他命予李威廷之犯行，對於其餘
    各次販賣愷他命予黃苡蕎及王湧傑之犯行，均矢口否認，辯
    稱：均是幫黃苡蕎及王湧傑拿愷他命，並無營利云云。惟查
    ，被告向林文彥販入愷他命後，交付愷他命與黃苡蕎與王湧
    傑，並收取金錢等主要事實，及被告轉讓愷他命與李威廷之
    行為，業據被告於警詢、偵查及本院審理時均坦承不諱，且
    有證人即黃苡蕎、王湧傑與李威廷於警詢、偵查及本院審理
    時均證述在卷，復有被告與黃苡蕎之通訊監察譯文在卷可稽
    。又扣案之白色結晶2包，經送驗結果，檢出愷他命成分（
    淨重1.2170公克，驗後餘重1.2168公克），有交通部民用航
    空局航空醫務中心100年4月1日航藥鑑字第1001787號毒品鑑
    定書1紙在卷可參。另有被告所有供本件販賣毒品所用之行
    動電話1支（含門號0000000000號之SIM卡）扣案可證。
二、被告雖以上詞置辯，然查，近來政府為杜絕毒品氾濫，再三
    宣導民眾遠離毒品，媒體之報導既深且廣，對於毒品之禁絕
    ，為民眾所熟悉，當為被告所知。政府對於查緝施用、轉讓
    及販賣毒品無不嚴格執行，且販賣毒品罪係屬重罪，設若無
    利可圖，衡情一般持有毒品者，當不致輕易將所持有毒品交
    付他人。況且，販賣愷他命價格不貲，且販賣愷他命係違法
    行為，非可公然為之，亦無公定之價格，不論任何包裝，均
    可任意分裝增減分量，每次買賣價量，亦可能隨時依雙方間
    之關係深淺、資力、需求量及對行情之認知、來源是否充裕
    、查緝是否嚴緊，購買者被查獲時供述購買對象之可能性、
    風險之評估等，因而異其標準，並機動調整，非可一概而論
    ，是販賣之實際利得除經坦承犯行或價量俱臻明確外，委難
    查得實情，販賣之人從價差或量差中牟利方式雖異，其意圖
    營利之非法販賣行為則一。本件被告與其販賣毒品之對象非
    親非故，且其於警詢及偵查中雖供稱並未從中賺取金錢，然
    亦自承：伊購入愷他命後，在轉手交給黃苡蕎與王湧傑之前
    ，都會撥一些愷他命留起來給自己使用等語，顯見被告確有
    獲得利益，是被告上開販賣毒品所為，確有營利意圖，至為
    明顯。被告前揭之辯解，無非係卸責之詞，不足採信。
三、核被告所為，係犯毒品危害防制條例第4條第3項之販賣第三
    級毒品罪及第8條第3項之轉讓第三級毒品罪。其中被告為販
    賣而販入愷他命、販賣及轉讓前持有愷他命之低度行為，應
    分別為其後販賣及轉讓愷他命之高度行為所吸收，不另論罪
    。被告於偵查及審判中就販賣附表編號10、13、17及轉讓愷
    他命之犯行均坦白承認，就附表除編號10、13、17外之交付
    愷他命並收取價款之主要事實亦均自承不諱，堪認就本件之
    販賣及轉讓愷他命犯行已於偵查及審判中均自白，均應適用
    毒品危害防制條例第17條第2項之規定減輕其刑。又本件員
    警追查供應被告毒品者之身分為林文俊，有100年度警聲搜
    字第155號之卷宗可參，惟被告到案指認供應毒品者為林文
    彥，因而查獲林文彥，檢察官偵查後亦起訴林文彥，有100
    年度偵字第1285、1829號起訴書在卷可參，是被告所為符合
    毒品危害防制條例第17條第1項之規定，爰依法減輕其刑，
    並遞減之。被告所犯販賣第三級毒品30罪、轉讓第三級毒品
    4罪，均犯意各別，行為互殊，應予分論併罰。爰審酌被告
    正值壯年，竟無視政府嚴厲查緝毒品之禁令，販賣愷他命獲
    取利益，助長毒品泛濫，戕害國民身心甚鉅，惟已坦承主要
    罪行，犯後態度尚稱良好等一切情狀，分別量處如主文所示
    之刑，並定其應執行刑。扣案之愷他命2包（淨重1.2170公
    克，驗後餘重1.2168公克）為違禁物，依刑法第38條第1項
    第1款之規定沒收。扣案之被告所有供聯繫買賣毒品所使用
    之行動電話1具（含0000000000號之SIM卡1張）、未扣案之
    販賣毒品所得合計38,000元，為供犯罪所用及因犯罪所得之
    財物，分別依毒品危害防制條例第19條第1項之規定宣告沒
    收，販賣毒品所得如全部或一部不能沒收時，以其財產抵償
    之。其餘扣案物即電子磅秤1台、小夾鏈袋1包與吸食器具1
    組（內含吸食盤1個、筆管1支、電話卡1張），被告否認供
    本件犯罪所用，又無證據證明與本件犯罪有關，爰不予宣告
    沒收。
貳、無罪部分：
一、公訴意旨另以：被告明知愷他命係毒品危害防制條例所禁止
    運輸、製造、販賣、轉讓及超量持有之第三級毒品，竟意圖
    營利，基於販賣愷他命之犯意，自99年12月底或100年1月初
    某日起至100年3月1日止，向林文彥販入愷他命後，自99年1
    2月下旬某日起至100年2月17日下午4、5時止，在宜蘭縣五
    結交流道下及宜蘭縣礁溪鄉○○路90巷巷口，以每1小包0.8
    公克重、500元之價格，先後販賣2,000元或500元之愷他命
    予王湧傑共3次（按：此指起訴販賣次數為10次，扣除前述
    已論罪科刑之7次，所餘之3次），因認被告涉犯販賣第三級
    毒品3罪罪嫌。
二、按犯罪事實應依證據認定之，無證據不得認定犯罪事實，刑
    事訴訟法第154條第2項定有明文。次按事實之認定應憑證據
    ，如未能發現相當證據，或證據不足以證明，自不能以推測
    或擬制之方法為裁判之基礎；又認定不利於被告之事實，須
    依積極證據，苟積極證據不足為不利於被告事實之認定時，
    即應為有利於被告之認定，更不必有何有利之證據（最高法
    院40年台上字第86號、30年上字第816號判例參照）。被告
    之自白，不得作為有罪判決之唯一證據，仍應調查其他必要
    之證據，以察其是否與事實相符，刑事訴訟法第156條第2項
    定有明文。又施用毒品者所稱其向某人買受毒品之指證，不
    得作為有罪判決之唯一證據，仍須調查其他必要之補強證據
    ，以察其是否與事實相符。
三、公訴人認被告涉上開罪嫌，無非以被告於偵查中之自白及證
    人王湧傑於警詢、偵查及本院審理時之指訴為據。訊據被告
    於本院審理時則堅決否認上開犯行，辯稱：伊僅交付愷他命
    與王湧傑7、8次而己。
四、經查，被告於偵查中固曾坦承有販賣王湧傑愷他命十餘次等
    情，且核與證人王湧傑於偵查中證稱被告販賣王湧傑十餘次
    等情相符。惟除被告與證人王湧傑之陳述外，並無其他證據
    足以佐證被告確有販賣王湧傑達十餘次。又被告與王湧傑之
    100年2月5日至100年2月8日期間之通訊監察譯文，並非被告
    提供上開十餘次愷他命與王湧傑有關通話等語，亦據證人王
    湧傑於偵查中即已證述在卷。而被告於本院審理改稱僅販賣
    與王湧傑7、8次，證人王湧傑於本院審理時亦證稱：印象中
    沒有十幾次那麼多等語，本院審酌被告與證人王湧傑之陳述
    ，從被告有利之認定，認為被告販賣之次數應為7次，而論
    罪科刑已如前述。其餘3次，因被告否認犯罪，且無補強證
    據，此部分不能證明被告犯罪，應為無罪之諭知。
據上論斷，應依刑事訴訟法第299條第1項前段、第301條第1項，
毒品危害防制條例第4條第3項、第8條第3項、第17條第1、2項、
第19條第1項，刑法第11條、第51條第5款、第38條第1項第1款判
決如主文。
本案經檢察官簡志祥到庭執行職務
中    華    民    國   100    年    10    月    18    日
                  刑事第四庭  審判長法  官  黃永勝
                                    法  官  鄭貽馨
                                    法  官  謝佩玲
以上正本證明與原本無異。
如不服本判決應於收受本判決後10日內向本院提出上訴書狀，並
應敘述具體理由。若未敘述理由者，應於上訴期間屆滿後20日內
向本院補提理由書狀（均須按他造當事人之人數附繕本）。
                                    書記官  李玉雲
中    華    民    國   100    年    10    月    18    日
 附表一 （黃子庭販賣第三級毒品部分）
  ┌─┬─┬───┬───┬───┬───────┬─┬─────────┐
  │編│交│ 交易 │交易金│ 交易 │   交易方式   │罪│       科刑       │
  │號│易│ 時間 │額（新│ 地點 │              │名│                  │
  │  │對│      │台幣）│      │              │  │                  │
  │  │象│      │      │      │              │  │                  │
  ├─┼─┼───┼───┼───┼───────┼─┼─────────┤
  │  │  │民國10│愷他命│宜蘭縣│被告於民國100 │販│有期徒刑壹年參月，│
  │  │黃│0年1月│1,000 │礁溪鄉│年1月22日凌晨1│賣│扣案之行動電話壹具│
  │1 │苡│22日某│元    │仁愛路│2時56分許以其 │第│（含門號0000000000│
  │  │蕎│時許  │      │90巷18│使用之門號0937│三│號SIM卡壹張）與未 │
  │  │  │      │      │號    │727362號行動電│級│扣案販賣第三級毒品│
  │  │  │      │      │      │話與黃苡蕎使用│毒│所得新台幣壹仟元均│
  │  │  │      │      │      │之0000000000號│品│沒收，販賣毒品所得│
  │  │  │      │      │      │行動電話聯繫後│  │如全部或一部不能沒│
  │  │  │      │      │      │，被告以1,000 │  │收時，以其財產抵償│
  │  │  │      │      │      │元之價格將2小 │  │之                │
  │  │  │      │      │      │包愷他命販賣予│  │                  │
  │  │  │      │      │      │黃苡蕎。      │  │                  │
  ├─┼─┼───┼───┼───┼───────┼─┼─────────┤
  │  │  │100年1│愷他命│宜蘭縣│被告於100年1月│販│有期徒刑壹年參月，│
  │  │  │月27日│1,000 │礁溪鄉│27日晚間8時35 │賣│扣案之行動電話壹具│
  │  │黃│某時許│元    │如意小│分許以其使用之│第│（含門號0000000000│
  │2 │苡│      │      │吃部旁│門號0000000000│三│號SIM卡壹張）與未 │
  │  │蕎│      │      │      │號行動電話與黃│級│扣案販賣第三級毒品│
  │  │  │      │      │      │苡蕎使用之0981│毒│所得新台幣壹仟元均│
  │  │  │      │      │      │954476號行動電│品│沒收，販賣毒品所得│
  │  │  │      │      │      │話聯繫後，被告│  │如全部或一部不能沒│
  │  │  │      │      │      │以1,000元之價 │  │收時，以其財產抵償│
  │  │  │      │      │      │格將2小包愷他 │  │之                │
  │  │  │      │      │      │命販賣予黃苡蕎│  │                  │
  │  │  │      │      │      │。            │  │                  │
  ├─┼─┼───┼───┼───┼───────┼─┼─────────┤
  │  │  │100年1│愷他命│同上  │被告於100年1月│販│有期徒刑壹年參月，│
  │  │  │月29日│1,000 │      │29日凌晨1時24 │賣│扣案之行動電話壹具│
  │  │黃│某時許│元    │      │分許以其使用之│第│（含門號0000000000│
  │3 │苡│      │      │      │門號0000000000│三│號SIM卡壹張）與未 │
  │  │蕎│      │      │      │號行動電話與黃│級│扣案販賣第三級毒品│
  │  │  │      │      │      │苡蕎使用之0981│毒│所得新台幣壹仟元均│
  │  │  │      │      │      │954476號行動電│品│沒收，販賣毒品所得│
  │  │  │      │      │      │話聯繫後，被告│  │如全部或一部不能沒│
  │  │  │      │      │      │以1,000元之價 │  │收時，以其財產抵償│
  │  │  │      │      │      │格將2小包愷他 │  │之                │
  │  │  │      │      │      │命販賣予黃苡蕎│  │                  │
  │  │  │      │      │      │。            │  │                  │
  ├─┼─┼───┼───┼───┼───────┼─┼─────────┤
  │  │  │100年1│愷他命│宜蘭縣│被告於100年1月│販│有期徒刑壹年參月，│
  │  │  │月30日│2,000 │礁溪鄉│30日下午4時9分│賣│扣案之行動電話壹具│
  │  │黃│某時許│元    │白宮社│許以其使用之門│第│（含門號0000000000│
  │4 │苡│      │      │區    │號0000000000號│三│號SIM卡壹張）與未 │
  │  │蕎│      │      │      │行動電話與黃苡│級│扣案販賣第三級毒品│
  │  │  │      │      │      │蕎使用之098195│毒│所得新台幣貳仟元均│
  │  │  │      │      │      │4476號行動電話│品│沒收，販賣毒品所得│
  │  │  │      │      │      │聯繫後，被告以│  │如全部或一部不能沒│
  │  │  │      │      │      │2,000元之價格 │  │收時，以其財產抵償│
  │  │  │      │      │      │將4小包愷他命 │  │之                │
  │  │  │      │      │      │販賣予黃苡蕎。│  │                  │
  ├─┼─┼───┼───┼───┼───────┼─┼─────────┤
  │  │  │100年2│愷他命│宜蘭縣│被告於100年2月│販│有期徒刑壹年參月，│
  │  │  │月1日 │1,000 │礁溪鄉│1日下午5時48分│賣│扣案之行動電話壹具│
  │  │黃│某時許│元    │香港綺│許以其使用之門│第│（含門號0000000000│
  │5 │苡│      │      │星美髮│號0000000000號│三│號SIM卡壹張）與未 │
  │  │蕎│      │      │店旁巷│行動電話與黃苡│級│扣案販賣第三級毒品│
  │  │  │      │      │內    │蕎使用之098195│毒│所得新台幣壹仟元均│
  │  │  │      │      │      │4476號行動電話│品│沒收，販賣毒品所得│
  │  │  │      │      │      │聯繫後，被告以│  │如全部或一部不能沒│
  │  │  │      │      │      │1,000元之價格 │  │收時，以其財產抵償│
  │  │  │      │      │      │將2小包愷他命 │  │之                │
  │  │  │      │      │      │販賣予黃苡蕎。│  │                  │
  ├─┼─┼───┼───┼───┼───────┼─┼─────────┤
  │  │  │100年2│愷他命│宜蘭縣│被告於100年2月│販│有期徒刑壹年參月，│
  │  │  │月5日 │1,000 │礁溪鄉│5日晚間8時38分│賣│扣案之行動電話壹具│
  │  │黃│某時許│元    │如意小│許以其使用之門│第│（含門號0000000000│
  │6 │苡│      │      │吃部對│號0000000000號│三│號SIM卡壹張）與未 │
  │  │蕎│      │      │面之高│行動電話與黃苡│級│扣案販賣第三級毒品│
  │  │  │      │      │仕飯店│蕎使用之098195│毒│所得新台幣壹仟元均│
  │  │  │      │      │      │4476號行動電話│品│沒收，販賣毒品所得│
  │  │  │      │      │      │聯繫後，被告以│  │如全部或一部不能沒│
  │  │  │      │      │      │1,000元之價格 │  │收時，以其財產抵償│
  │  │  │      │      │      │將2小包愷他命 │  │之                │
  │  │  │      │      │      │販賣予黃苡蕎。│  │                  │
  ├─┼─┼───┼───┼───┼───────┼─┼─────────┤
  │  │  │100年2│愷他命│宜蘭縣│被告於100年2月│販│有期徒刑壹年參月，│
  │  │黃│月7日 │1,000 │礁溪鄉│7日晚間10時52 │賣│扣案之行動電話壹具│
  │7 │苡│某時許│元    │如意小│分許以其使用之│第│（含門號0000000000│
  │  │蕎│      │      │吃部旁│門號0000000000│三│號SIM卡壹張）與未 │
  │  │  │      │      │      │號行動電話與黃│級│扣案販賣第三級毒品│
  │  │  │      │      │      │苡蕎使用之0981│毒│所得新台幣壹仟元均│
  │  │  │      │      │      │954476號行動電│品│沒收，販賣毒品所得│
  │  │  │      │      │      │話聯繫後，被告│  │如全部或一部不能沒│
  │  │  │      │      │      │以1,000元之價 │  │收時，以其財產抵償│
  │  │  │      │      │      │格將2小包愷他 │  │之                │
  │  │  │      │      │      │命販賣予黃苡蕎│  │                  │
  │  │  │      │      │      │。            │  │                  │
  ├─┼─┼───┼───┼───┼───────┼─┼─────────┤
  │  │  │100年2│愷他命│宜蘭縣│被告於100年2月│販│有期徒刑壹年參月，│
  │  │黃│月10日│2,000 │礁溪鄉│10日凌晨1時23 │賣│扣案之行動電話壹具│
  │8 │苡│某時許│元    │如意小│分許以其使用之│第│（含門號0000000000│
  │  │蕎│      │      │吃部隔│門號0000000000│三│號SIM卡壹張）與未 │
  │  │  │      │      │壁之蔣│號行動電話與黃│級│扣案販賣第三級毒品│
  │  │  │      │      │公銅像│苡蕎使用之0981│毒│所得新台幣貳仟元均│
  │  │  │      │      │旁    │954476號行動電│品│沒收，販賣毒品所得│
  │  │  │      │      │      │話聯繫後，被告│  │如全部或一部不能沒│
  │  │  │      │      │      │以2,000元之價 │  │收時，以其財產抵償│
  │  │  │      │      │      │格將1大包愷他 │  │之                │
  │  │  │      │      │      │命販賣予黃苡蕎│  │                  │
  │  │  │      │      │      │。            │  │                  │
  ├─┼─┼───┼───┼───┼───────┼─┼─────────┤
  │  │黃│100年2│愷他命│宜蘭縣│被告於100年2月│販│有期徒刑壹年參月，│
  │9 │苡│月13日│1,000 │礁溪鄉│13日下午5時33 │賣│扣案之行動電話壹具│
  │  │蕎│某時許│元    │之溫泉│分許以其使用之│第│（含門號0000000000│
  │  │  │      │      │區旁7-│門號0000000000│三│號SIM卡壹張）與未 │
  │  │  │      │      │11超商│號行動電話與黃│級│扣案販賣第三級毒品│
  │  │  │      │      │前    │苡蕎使用之0981│毒│所得新台幣壹仟元均│
  │  │  │      │      │      │954476號行動電│品│沒收，販賣毒品所得│
  │  │  │      │      │      │話聯繫後，被告│  │如全部或一部不能沒│
  │  │  │      │      │      │以1,000元之價 │  │收時，以其財產抵償│
  │  │  │      │      │      │格將2小包愷他 │  │之                │
  │  │  │      │      │      │命販賣予黃苡蕎│  │                  │
  │  │  │      │      │      │。            │  │                  │
  ├─┼─┼───┼───┼───┼───────┼─┼─────────┤
  │  │  │100年2│愷他命│同上  │被告於100年2月│販│有期徒刑壹年參月，│
  │  │黃│月15日│1,000 │      │15日凌晨12時6 │賣│扣案之行動電話壹具│
  │10│苡│某時許│元    │      │分許以其使用之│第│（含門號0000000000│
  │  │蕎│      │      │      │門號0000000000│三│號SIM卡壹張）與未 │
  │  │  │      │      │      │號行動電話與黃│級│扣案販賣第三級毒品│
  │  │  │      │      │      │苡蕎使用之0981│毒│所得新台幣壹仟元均│
  │  │  │      │      │      │954476號行動電│品│沒收，販賣毒品所得│
  │  │  │      │      │      │話聯繫後，被告│  │如全部或一部不能沒│
  │  │  │      │      │      │以1,000元之價 │  │收時，以其財產抵償│
  │  │  │      │      │      │格將2小包愷他 │  │之                │
  │  │  │      │      │      │命販賣予黃苡蕎│  │                  │
  │  │  │      │      │      │。            │  │                  │
  ├─┼─┼───┼───┼───┼───────┼─┼─────────┤
  │  │  │100年2│愷他命│宜蘭縣│被告於100年2月│販│有期徒刑壹年參月，│
  │  │黃│月16日│1,000 │礁溪鄉│16日晚間8時39 │賣│扣案之行動電話壹具│
  │11│苡│某時許│元    │礁溪路│分許以其使用之│第│（含門號0000000000│
  │  │蕎│      │      │之某公│門號0000000000│三│號SIM卡壹張）與未 │
  │  │  │      │      │園前之│號行動電話與黃│級│扣案販賣第三級毒品│
  │  │  │      │      │7-11超│苡蕎使用之0981│毒│所得新台幣壹仟元均│
  │  │  │      │      │商旁  │954476號行動電│品│沒收，販賣毒品所得│
  │  │  │      │      │      │話聯繫後，被告│  │如全部或一部不能沒│
  │  │  │      │      │      │以1,000元之價 │  │收時，以其財產抵償│
  │  │  │      │      │      │格將2小包愷他 │  │之                │
  │  │  │      │      │      │命販賣予黃苡蕎│  │                  │
  │  │  │      │      │      │。            │  │                  │
  ├─┼─┼───┼───┼───┼───────┼─┼─────────┤
  │  │  │100年2│愷他命│宜蘭縣│被告於100年2月│販│有期徒刑壹年參月，│
  │  │黃│月19日│1,000 │礁溪鄉│19日晚間9時37 │賣│扣案之行動電話壹具│
  │12│苡│某時許│元    │如意小│分許以其使用之│第│（含門號0000000000│
  │  │蕎│      │      │吃部前│門號0000000000│三│號SIM卡壹張）與未 │
  │  │  │      │      │      │號行動電話與黃│級│扣案販賣第三級毒品│
  │  │  │      │      │      │苡蕎使用之0981│毒│所得新台幣壹仟元均│
  │  │  │      │      │      │954476號行動電│品│沒收，販賣毒品所得│
  │  │  │      │      │      │話聯繫後，被告│  │如全部或一部不能沒│
  │  │  │      │      │      │以1,000元之價 │  │收時，以其財產抵償│
  │  │  │      │      │      │格將2小包愷他 │  │之                │
  │  │  │      │      │      │命販賣予黃苡蕎│  │                  │
  │  │  │      │      │      │。            │  │                  │
  ├─┼─┼───┼───┼───┼───────┼─┼─────────┤
  │  │  │100年2│愷他命│宜蘭縣│被告於100年2月│販│有期徒刑壹年參月，│
  │  │黃│月21日│2,000 │礁溪鄉│21日晚間9時44 │賣│扣案之行動電話壹具│
  │13│苡│某時許│元    │香港綺│分許以其使用之│第│（含門號0000000000│
  │  │蕎│      │      │星美髮│門號0000000000│三│號SIM卡壹張）與未 │
  │  │  │      │      │店旁巷│號行動電話與黃│級│扣案販賣第三級毒品│
  │  │  │      │      │內    │苡蕎使用之0981│毒│所得新台幣貳仟元均│
  │  │  │      │      │      │954476號行動電│品│沒收，販賣毒品所得│
  │  │  │      │      │      │話聯繫後，被告│  │如全部或一部不能沒│
  │  │  │      │      │      │以2,000元之價 │  │收時，以其財產抵償│
  │  │  │      │      │      │格將5小包愷他 │  │之                │
  │  │  │      │      │      │命販賣予黃苡蕎│  │                  │
  │  │  │      │      │      │。            │  │                  │
  ├─┼─┼───┼───┼───┼───────┼─┼─────────┤
  │  │  │100年2│愷他命│同上  │被告於100年2月│販│有期徒刑壹年參月，│
  │  │黃│月24日│1,000 │      │24日晚間9時許 │賣│扣案之行動電話壹具│
  │14│苡│某時許│元    │      │以其使用之門號│第│（含門號0000000000│
  │  │蕎│      │      │      │0000000000號行│三│號SIM卡壹張）與未 │
  │  │  │      │      │      │動電話與黃苡蕎│級│扣案販賣第三級毒品│
  │  │  │      │      │      │使用之00000000│毒│所得新台幣壹仟元均│
  │  │  │      │      │      │76號行動電話聯│品│沒收，販賣毒品所得│
  │  │  │      │      │      │繫後，被告以1,│  │如全部或一部不能沒│
  │  │  │      │      │      │000元之價格將 │  │收時，以其財產抵償│
  │  │  │      │      │      │2小包愷他命販 │  │之                │
  │  │  │      │      │      │賣予黃苡蕎。  │  │                  │
  ├─┼─┼───┼───┼───┼───────┼─┼─────────┤
  │  │  │100年2│愷他命│宜蘭縣│被告於100年2月│販│有期徒刑壹年參月，│
  │  │黃│月25日│2,000 │礁溪鄉│25日凌晨2時58 │賣│扣案之行動電話壹具│
  │15│苡│某時許│元    │如意小│分許以其使用之│第│（含門號0000000000│
  │  │蕎│      │      │吃部前│門號0000000000│三│號SIM卡壹張）與未 │
  │  │  │      │      │      │號行動電話與黃│級│扣案販賣第三級毒品│
  │  │  │      │      │      │苡蕎使用之0981│毒│所得新台幣貳仟元均│
  │  │  │      │      │      │954476號行動電│品│沒收，販賣毒品所得│
  │  │  │      │      │      │話聯繫後，被告│  │如全部或一部不能沒│
  │  │  │      │      │      │以2,000元之價 │  │收時，以其財產抵償│
  │  │  │      │      │      │格將5小包愷他 │  │之                │
  │  │  │      │      │      │命販賣予黃苡蕎│  │                  │
  │  │  │      │      │      │。            │  │                  │
  ├─┼─┼───┼───┼───┼───────┼─┼─────────┤
  │  │  │100年2│愷他命│宜蘭縣│被告於100年2月│販│有期徒刑壹年參月，│
  │  │黃│月26日│2,000 │礁溪鄉│26日晚間7時19 │賣│扣案之行動電話壹具│
  │16│苡│某時許│元    │香港綺│分許以其使用之│第│（含門號0000000000│
  │  │蕎│      │      │星美髮│門號0000000000│三│號SIM卡壹張）與未 │
  │  │  │      │      │店旁巷│號行動電話與黃│級│扣案販賣第三級毒品│
  │  │  │      │      │內    │苡蕎使用之0981│毒│所得新台幣貳仟元均│
  │  │  │      │      │      │954476號行動電│品│沒收，販賣毒品所得│
  │  │  │      │      │      │話聯繫後，被告│  │如全部或一部不能沒│
  │  │  │      │      │      │以2,000元之價 │  │收時，以其財產抵償│
  │  │  │      │      │      │格將5小包愷他 │  │之                │
  │  │  │      │      │      │命販賣予黃苡蕎│  │                  │
  │  │  │      │      │      │。            │  │                  │
  ├─┼─┼───┼───┼───┼───────┼─┼─────────┤
  │  │  │100年2│愷他命│宜蘭縣│被告於100年2月│販│有期徒刑壹年參月，│
  │  │黃│月28日│1,000 │礁溪鄉│28日凌晨2時51 │賣│扣案之行動電話壹具│
  │17│苡│某時許│元    │協天廟│分許以其使用之│第│（含門號0000000000│
  │  │蕎│      │      │後小巷│門號0000000000│三│號SIM卡壹張）與未 │
  │  │  │      │      │內    │號行動電話與黃│級│扣案販賣第三級毒品│
  │  │  │      │      │      │苡蕎使用之0981│毒│所得新台幣壹仟元均│
  │  │  │      │      │      │954476號行動電│品│沒收，販賣毒品所得│
  │  │  │      │      │      │話聯繫後，被告│  │如全部或一部不能沒│
  │  │  │      │      │      │以1,000元之價 │  │收時，以其財產抵償│
  │  │  │      │      │      │格將2小包愷他 │  │之                │
  │  │  │      │      │      │命販賣予黃苡蕎│  │                  │
  │  │  │      │      │      │。            │  │                  │
  ├─┼─┼───┼───┼───┼───────┼─┼─────────┤
  │  │  │100年3│愷他命│宜蘭縣│被告於100年3月│販│有期徒刑壹年參月，│
  │  │黃│月2日 │1,000 │礁溪鄉│2日晚間8時3分 │賣│扣案之行動電話壹具│
  │18│苡│某時許│元    │喜互惠│許以其使用之門│第│（含門號0000000000│
  │  │蕎│      │      │量販店│號0000000000號│三│號SIM卡壹張）與未 │
  │  │  │      │      │前    │行動電話與黃苡│級│扣案販賣第三級毒品│
  │  │  │      │      │      │蕎使用之098195│毒│所得新台幣壹仟元均│
  │  │  │      │      │      │4476號行動電話│品│沒收，販賣毒品所得│
  │  │  │      │      │      │聯繫後，被告以│  │如全部或一部不能沒│
  │  │  │      │      │      │1,000元之價格 │  │收時，以其財產抵償│
  │  │  │      │      │      │將2小包愷他命 │  │之                │
  │  │  │      │      │      │販賣予黃苡蕎。│  │                  │
  ├─┼─┼───┼───┼───┼───────┼─┼─────────┤
  │  │  │100年3│愷他命│宜蘭縣│被告於100年3月│販│有期徒刑壹年參月，│
  │  │黃│月4日 │1,000 │礁溪鄉│4日晚間7時2分 │賣│扣案之行動電話壹具│
  │19│苡│某時許│元    │如意小│許以其使用之門│第│（含門號0000000000│
  │  │蕎│      │      │吃部前│號0000000000號│三│號SIM卡壹張）與未 │
  │  │  │      │      │      │行動電話與黃苡│級│扣案販賣第三級毒品│
  │  │  │      │      │      │蕎使用之098195│毒│所得新台幣壹仟元均│
  │  │  │      │      │      │4476號行動電話│品│沒收，販賣毒品所得│
  │  │  │      │      │      │聯繫後，被告以│  │如全部或一部不能沒│
  │  │  │      │      │      │1,000元之價格 │  │收時，以其財產抵償│
  │  │  │      │      │      │將2小包愷他命 │  │之                │
  │  │  │      │      │      │販賣予黃苡蕎。│  │                  │
  ├─┼─┼───┼───┼───┼───────┼─┼─────────┤
  │  │  │100年3│愷他命│同上  │被告於100年3月│販│有期徒刑壹年參月，│
  │  │黃│月5日 │1,000 │      │5日凌晨2時54分│賣│扣案之行動電話壹具│
  │20│苡│某時許│元    │      │許以其使用之門│第│（含門號0000000000│
  │  │蕎│      │      │      │號0000000000號│三│號SIM卡壹張）與未 │
  │  │  │      │      │      │行動電話與黃苡│級│扣案販賣第三級毒品│
  │  │  │      │      │      │蕎使用之098195│毒│所得新台幣壹仟元均│
  │  │  │      │      │      │4476號行動電話│品│沒收，販賣毒品所得│
  │  │  │      │      │      │聯繫後，被告以│  │如全部或一部不能沒│
  │  │  │      │      │      │1,000元之價格 │  │收時，以其財產抵償│
  │  │  │      │      │      │將2小包愷他命 │  │之                │
  │  │  │      │      │      │販賣予黃苡蕎。│  │                  │
  ├─┼─┼───┼───┼───┼───────┼─┼─────────┤
  │  │  │100年3│愷他命│同上  │被告於100年3月│販│有期徒刑壹年參月，│
  │  │黃│月5日 │1,000 │      │5日晚間7時21分│賣│扣案之行動電話壹具│
  │21│苡│某時許│元    │      │許以其使用之門│第│（含門號0000000000│
  │  │蕎│      │      │      │號0000000000號│三│號SIM卡壹張）與未 │
  │  │  │      │      │      │行動電話與黃苡│級│扣案販賣第三級毒品│
  │  │  │      │      │      │蕎使用之098195│毒│所得新台幣壹仟元均│
  │  │  │      │      │      │4476號行動電話│品│沒收，販賣毒品所得│
  │  │  │      │      │      │聯繫後，被告以│  │如全部或一部不能沒│
  │  │  │      │      │      │1,000元之價格 │  │收時，以其財產抵償│
  │  │  │      │      │      │將2小包愷他命 │  │之                │
  │  │  │      │      │      │販賣予黃苡蕎。│  │                  │
  ├─┼─┼───┼───┼───┼───────┼─┼─────────┤
  │  │  │100年3│愷他命│宜蘭縣│被告於100年3月│販│有期徒刑壹年參月，│
  │  │黃│月6日 │1,000 │礁溪鄉│6日晚間9時53分│賣│扣案之行動電話壹具│
  │22│苡│某時許│元    │某藥局│許以其使用之門│第│（含門號0000000000│
  │  │蕎│      │      │對面7-│號0000000000號│三│號SIM卡壹張）與未 │
  │  │  │      │      │11超商│行動電話與黃苡│級│扣案販賣第三級毒品│
  │  │  │      │      │前    │蕎使用之098195│毒│所得新台幣壹仟元均│
  │  │  │      │      │      │4476號行動電話│品│沒收，販賣毒品所得│
  │  │  │      │      │      │聯繫後，被告以│  │如全部或一部不能沒│
  │  │  │      │      │      │1,000元之價格 │  │收時，以其財產抵償│
  │  │  │      │      │      │將2小包愷他命 │  │之                │
  │  │  │      │      │      │販賣予黃苡蕎。│  │                  │
  ├─┼─┼───┼───┼───┼───────┼─┼─────────┤
  │  │  │100年3│愷他命│宜蘭縣│被告於100年3月│販│有期徒刑壹年參月，│
  │  │黃│月7日 │1,000 │礁溪鄉│7日晚間10時29 │賣│扣案之愷他命貳包（│
  │23│苡│某時許│元    │某7-11│分許以其使用之│第│淨重壹點貳壹柒零公│
  │  │蕎│      │      │超商前│門號0000000000│三│克，驗後餘重壹點貳│
  │  │  │      │      │      │號行動電話與黃│級│壹陸捌公克）、行動│
  │  │  │      │      │      │苡蕎使用之0981│毒│電話壹具（含門號09│
  │  │  │      │      │      │954476號行動電│品│00000000號SIM卡壹 │
  │  │  │      │      │      │話聯繫後，被告│  │張）與未扣案販賣第│
  │  │  │      │      │      │以1,000元之價 │  │三級毒品所得新台幣│
  │  │  │      │      │      │格將2小包愷他 │  │壹仟元均沒收，販賣│
  │  │  │      │      │      │命販賣予黃苡蕎│  │毒品所得如全部或一│
  │  │  │      │      │      │。            │  │部不能沒收時，以其│
  │  │  │      │      │      │              │  │財產抵償之        │
  ├─┼─┼───┼───┼───┼───────┼─┼─────────┤
  │  │  │自99年│愷他命│宜蘭縣│被告以其使用之│販│有期徒刑壹年參月，│
  │  │王│12月下│2,000 │五結交│門號0000000000│賣│扣案之行動電話壹具│
  │24│湧│旬某日│元    │流道下│號行動電話與王│第│（含門號0000000000│
  │  │傑│起至10│      │及宜蘭│湧傑使用之0917│三│號SIM卡壹張）與未 │
  │  │  │0年2月│      │縣礁溪│740360號行動電│級│扣案販賣第三級毒品│
  │  │  │17日下│      │鄉仁愛│話聯繫後，被告│毒│所得新台幣貳仟元均│
  │  │  │午4、5│      │路90巷│以每1小包0.8公│品│沒收，販賣毒品所得│
  │  │  │時止期│      │巷口  │克重、500元之 │  │如全部或一部不能沒│
  │  │  │間某日│      │      │價格販賣2,000 │  │收時，以其財產抵償│
  │  │  │      │      │      │元之愷他命予王│  │之                │
  │  │  │      │      │      │湧傑。        │  │                  │
  ├─┼─┼───┼───┼───┼───────┼─┼─────────┤
  │  │  │自99年│愷他命│同上  │被告以其使用之│販│有期徒刑壹年參月，│
  │  │王│12月下│2,000 │      │門號0000000000│賣│扣案之行動電話壹具│
  │25│湧│旬某日│元    │      │號行動電話與王│第│（含門號0000000000│
  │  │傑│起至10│      │      │湧傑使用之0917│三│號SIM卡壹張）與未 │
  │  │  │0年2月│      │      │740360號行動電│級│扣案販賣第三級毒品│
  │  │  │17日下│      │      │話聯繫後，被告│毒│所得新台幣貳仟元均│
  │  │  │午4、5│      │      │以每1小包0.8公│品│沒收，販賣毒品所得│
  │  │  │時止期│      │      │克重、500元之 │  │如全部或一部不能沒│
  │  │  │間某日│      │      │價格販賣2,000 │  │收時，以其財產抵償│
  │  │  │      │      │      │元之愷他命予王│  │之                │
  │  │  │      │      │      │湧傑。        │  │                  │
  ├─┼─┼───┼───┼───┼───────┼─┼─────────┤
  │  │  │自99年│愷他命│同上  │被告以其使用之│販│有期徒刑壹年參月，│
  │  │王│12月下│2,000 │      │門號0000000000│賣│扣案之行動電話壹具│
  │26│湧│旬某日│元    │      │號行動電話與王│第│（含門號0000000000│
  │  │傑│起至10│      │      │湧傑使用之0917│三│號SIM卡壹張）與未 │
  │  │  │0年2月│      │      │740360號行動電│級│扣案販賣第三級毒品│
  │  │  │17日下│      │      │話聯繫後，被告│毒│所得新台幣貳仟元均│
  │  │  │午4、5│      │      │以每1小包0.8公│品│沒收，販賣毒品所得│
  │  │  │時止期│      │      │克重、500元之 │  │如全部或一部不能沒│
  │  │  │間某日│      │      │價格販賣2,000 │  │收時，以其財產抵償│
  │  │  │      │      │      │元之愷他命予王│  │之                │
  │  │  │      │      │      │湧傑。        │  │                  │
  ├─┼─┼───┼───┼───┼───────┼─┼─────────┤
  │  │  │自99年│愷他命│宜蘭縣│被告以其使用之│販│有期徒刑壹年參月，│
  │  │王│12月下│2,000 │五結交│門號0000000000│賣│扣案之行動電話壹具│
  │27│湧│旬某日│元    │流道下│號行動電話與王│第│（含門號0000000000│
  │  │傑│起至10│      │及宜蘭│湧傑使用之0917│三│號SIM卡壹張）與未 │
  │  │  │0年2月│      │縣礁溪│740360號行動電│級│扣案販賣第三級毒品│
  │  │  │17日下│      │鄉仁愛│話聯繫後，被告│毒│所得新台幣貳仟元均│
  │  │  │午4、5│      │路90巷│以每1小包0.8公│品│沒收，販賣毒品所得│
  │  │  │時止期│      │巷口  │克重、500元之 │  │如全部或一部不能沒│
  │  │  │間某日│      │      │價格販賣2,000 │  │收時，以其財產抵償│
  │  │  │      │      │      │元之愷他命予王│  │之                │
  │  │  │      │      │      │湧傑。        │  │                  │
  ├─┼─┼───┼───┼───┼───────┼─┼─────────┤
  │  │  │自99年│愷他命│同上  │被告以其使用之│販│有期徒刑壹年參月，│
  │  │王│12月下│1,000 │      │門號0000000000│賣│扣案之行動電話壹具│
  │28│湧│旬某日│元    │      │號行動電話與王│第│（含門號0000000000│
  │  │傑│起至10│      │      │湧傑使用之0917│三│號SIM卡壹張）與未 │
  │  │  │0年2月│      │      │740360號行動電│級│扣案販賣第三級毒品│
  │  │  │17日下│      │      │話聯繫後，被告│毒│所得新台幣壹仟元均│
  │  │  │午4、5│      │      │以每1小包0.8公│品│沒收，販賣毒品所得│
  │  │  │時止期│      │      │克重、500元之 │  │如全部或一部不能沒│
  │  │  │間某日│      │      │價格販賣1,000 │  │收時，以其財產抵償│
  │  │  │      │      │      │元之愷他命予王│  │之                │
  │  │  │      │      │      │湧傑。        │  │                  │
  ├─┼─┼───┼───┼───┼───────┼─┼─────────┤
  │  │  │自99年│愷他命│同上  │被告以其使用之│販│有期徒刑壹年參月，│
  │  │王│12月下│500元 │      │門號0000000000│賣│扣案之行動電話壹具│
  │29│湧│旬某日│      │      │號行動電話與王│第│（含門號0000000000│
  │  │傑│起至10│      │      │湧傑使用之0917│三│號SIM卡壹張）與未 │
  │  │  │0年2月│      │      │740360號行動電│級│扣案販賣第三級毒品│
  │  │  │17日下│      │      │話聯繫後，被告│毒│所得新台幣伍佰元均│
  │  │  │午4、5│      │      │以每1小包0.8公│品│沒收，販賣毒品所得│
  │  │  │時止期│      │      │克重、500元之 │  │如全部或一部不能沒│
  │  │  │間某日│      │      │價格販賣500元 │  │收時，以其財產抵償│
  │  │  │      │      │      │之愷他命予王湧│  │之                │
  │  │  │      │      │      │傑。          │  │                  │
  ├─┼─┼───┼───┼───┼───────┼─┼─────────┤
  │  │  │自99年│愷他命│同上  │被告以其使用之│販│有期徒刑壹年參月，│
  │  │王│12月下│500元 │      │門號0000000000│賣│扣案之行動電話壹具│
  │30│湧│旬某日│      │      │號行動電話與王│第│（含門號0000000000│
  │  │傑│起至10│      │      │湧傑使用之0917│三│號SIM卡壹張）與未 │
  │  │  │0年2月│      │      │740360號行動電│級│扣案販賣第三級毒品│
  │  │  │17日下│      │      │話聯繫後，被告│毒│所得新台幣伍佰元均│
  │  │  │午4、5│      │      │以每1小包0.8公│品│沒收，販賣毒品所得│
  │  │  │時止期│      │      │克重、500元之 │  │如全部或一部不能沒│
  │  │  │間某日│      │      │價格販賣500元 │  │收時，以其財產抵償│
  │  │  │      │      │      │之愷他命予王湧│  │之                │
  │  │  │      │      │      │傑。          │  │                  │
  └─┴─┴───┴───┴───┴───────┴─┴─────────┘
附錄本案論罪科刑法條全文：
毒品危害防制條例第4條第3項
製造、運輸、販賣第三級毒品者，處5年以上有期徒刑，得併科
新臺幣7百萬元以下罰金。
毒品危害防制條例第8條第3項
轉讓第三級毒品者，處3年以下有期徒刑，得併科新臺幣30萬元
以下罰金。